臺灣南投地方法院民事簡易判決
110年度埔簡字第65號
原      告  亞源泉商事有限公司





法定代理人  邱智珍  

被      告  柯靜怡  
上列當事人間請求損害賠償事件，本院於民國110年11月3日言詞
辯論終結，茲判決如下：
    主      文
原告之訴及假執行之聲請均駁回。
訴訟費用由原告負擔。
    事實及理由
壹、程序事項
　　按訴狀送達後，原告不得將原訴變更或追加他訴，但請求之
    基礎事實同一者，不在此限（民事訴訟法第255條第1項第2
    款）。原告原以民法第544條為請求權基礎，起訴請求被告
    給付新臺幣（下同）32萬元，嗣變更請求權基礎為侵權行為
    （本院卷第168頁），核其請求之基礎事實與原起訴同一，
    自應准許。
貳、實體事項
一、原告主張：被告於民國108年9月至109年4月間任職於原告，
    工作內容為使用原告之臉書帳號以直播方式販賣原告商品，
    工資為時薪168元。詎被告於109年1月至3月間未經原告指示
    ，擅自使用原告之後台帳號、密碼登入後台網站，在有販售
    原告商品之博客來、郵政商城網站，於刊登之商品描述中添
    加「可增加人體的抵抗力」、「可吸收人體的毒素，達到一
    個排毒養顏養生的作用」、「對防止貧血，改善神經功能，
    防止各種黏膜皮膚炎症都有一定的好處」等違反食品安全衛
    生管理法之文字。嗣於109年6月22日遭南投縣政府以原告之
    商品廣告違反食品安全衛生管理法第28條、第45條第1項規
    定為由，裁罰原告8萬元罰鍰。且因原告遭裁罰之故，已嚴
    重損及原告公司信用及商譽，原告因而受有訂單流失14萬元
    、商譽10萬元等財產損害。爰依侵權行為法律關係提起本件
    訴訟等語，並聲明：㈠被告應給付原告32萬元，及自及自起
    訴狀繕本送達翌日起至清償日止，按年息5%計算之利息。㈡
    願供擔保，請准宣告假執行。
二、被告則以：被告是經原告指示，使用原告在網路上原先建檔
    資料所刊登及販售文字（即原告107年4月25日臉書貼文之內
    容）中之內容剪貼排列，並經由原告看過同意後刊登。被告
    絕非未經原告指示，擅自使用原告之後台帳號、密碼登入後
    台網站，添加違反食品安全衛生管理法之文字。又原告受有
    上開罰鍰8萬元、訂單流失14萬元、商譽10萬元等財產損害
    ，與被告之行為無因果關係，原告依侵權行為法律關係提起
    本件訴訟，應屬無據等語，資為抗辯，並聲明：㈠原告之訴
    駁回。㈡如受不利判決，願供擔保請准宣告免為假執行。
三、本院之判斷
　　原告主張被告於108年9月至109年4月間任職於原告，工作內
    容為使用原告之臉書帳號以直播方式販賣原告商品，工資為
    時薪168元。嗣因原告在博客來、郵政商城網站，於刊登之
    商品描述中添加「可增加人體的抵抗力」、「可吸收人體的
    毒素，達到一個排毒養顏養生的作用」、「對防止貧血，改
    善神經功能，防止各種黏膜皮膚炎症都有一定的好處」等違
    反食品安全衛生管理法之文字，於109年6月22日遭南投縣政
    府以原告之商品廣告違反食品安全衛生管理法第28條、第45
    條第1項規定為由，裁罰原告8萬元罰鍰等情，業據其提出被
    告打卡紀錄、購物網站原告商品資訊描述、南投縣政府109
    年6月22日府授衛食字第1090144857號裁處書為證（本院卷
    第19、21-39、41頁），且為被告所不爭執，堪信為真實。
四、按因故意或過失，不法侵害他人之權利者，負損害賠償責任
    。故意以背於善良風俗之方法，加損害於他人者亦同。違反
    保護他人之法律，致生損害於他人者，負賠償責任。但能證
    明其行為無過失者，不在此限（民法第184條第1、2項）。
    又按主張依侵權行為之法律關係請求損害賠償之人，必須就
    侵權行為之成立要件，包括：其權利被侵害、該侵害具不法
    性、行為人有故意或過失、權利被侵害者受有損害、損害與
    侵權行為間有因果關係等節負舉證之責。
五、原告主張被告未經原告指示，擅自使用原告之後台帳號、密
    碼登入後台網站，添加違反食品安全衛生管理法之文字等情
    ，為被告所否認，並以前詞置辯。依上開說明，原告應先就
    被告有故意或過失未經指示之刊登行為負舉證之責。經查：
　　㈠原告於107年4月25日之臉書貼文中，對於商品內容之描述
      已有提及「可以增加人體抵抗能力，並能幫助兒童的骨骼
      和牙齒的生長」等文字，有原告107年4月25日臉書貼文擷
      圖可參（本院卷第53頁），是被告是否未經原告同意，擅
      自添加違反食品安全衛生管理法之文字等情，不無疑義。
      又南投縣政府於上開裁罰過程中請原告陳述意見，原告則
      以「因公司管理者視力薄弱無法及時檢查並修正相關文本
      ，並於上傳日期數日後及時吩咐公司實習生陳逸航下架產
      品並停止平台販售」作為答辯理由，有原告109年5月8日
      函可參（本院卷第97頁）。且被告因接獲原告存證信函後
      ，於109年6月19日前往南投縣政府衛生局接受行政調查時
      供稱：我是原告之員工，原告指派工作內容包括包裝及網
      路平台上架販售產品，於網路刊登販售產品資訊是受到原
      告負責人指派完成等語，有南投縣政府110年10月5日府授
      衛食字第1100226573號函所附之南投縣○○○○○○○○○○○里○○○
      ○○○號碼000005存證信函可佐（本院卷第87、91頁）。綜
      觀上開裁罰過程，均未見原告以「被告未經原告指示，擅
      自使用原告之後台帳號、密碼登入後台網站，添加違反食
      品安全衛生管理法之文字」作為答辯理由，反以「因公司
      管理者視力薄弱無法及時檢查並修正相關文本，並於上傳
      日期數日後及時吩咐公司實習生陳逸航下架產品並停止平
      台販售」，懇請南投縣政府減輕罰則讓原告度過疫情難關
      （本院卷第97頁）。而原告於提起本件訴訟後，始主張被
      告有故意或過失未經指示之刊登行為，是原告主張是否可
      採，不無疑義。　　　
　　㈡復查，本院於言詞辯論程序，詢問原告有無證明被告成立
      侵權行為之相關證據，原告竟稱：我沒有證據等語（本院
      卷第168頁），顯見原告未盡舉證責任，提出相關證據以
      實其說，難認被告有何故意或過失未經指示之刊登行為。
　　㈢原告既欲於拍賣網站刊登食品廣告，自有主動了解相關食
      品管理規範並確認廣告內容是否合法之義務，然原告遭裁
      罰後，未反省自己是否盡監督責任，竟反過頭來怪罪自身
      員工，而對其興訟，亦未提出任何證據佐證。是原告上開
      請求即無所據，不應准許。
六、綜上所述，原告依民法第184條規定，請求被告應給付原告3
    2萬元，及自起訴狀繕本送達翌日起至清償日止，按年息5%
    計算之利息，為無理由，應予駁回。原告之訴既經駁回，其
    假執行之聲請，亦失所附麗，併予駁回。
七、本件事證已臻明確，兩造其餘攻擊防禦方法及證據，核與判
    決之結果不生影響，爰不一一論列，併此敘明。
八、訴訟費用負擔之依據：民事訴訟法第78條。
中　　華　　民　　國　　110 　年　　12　　月　　1 　　日
                  埔里簡易庭　法  官　鄭煜霖
以上為正本係照原本作成。
如不服本判決，應於送達後20日內，向本院提出上訴狀並表明上
訴理由，如於本判決宣示後送達前提起上訴者，應於判決送達後
20日內補提上訴理由書（須附繕本）；並向本院繳足上訴裁判費
。
中　　華　　民　　國　　110 　年　　12　　月　　1 　　日
                              書記官  洪妍汝